臺灣臺中地方法院宣示判決筆錄　　　　 100年度易字第2990號
公　訴　人　臺灣臺中地方法院檢察署檢察官
被　　　告　吳孟鶴
選任辯護人　邢建緯律師
上列被告因恐嚇取財案件，經檢察官提起公訴（100年度偵字第3
337號），並聲請認罪協商，本院合議庭裁定由受命法官獨任進
行認罪協商程序後，於中華民國100年11月25日下午4時，在本院
第4法庭宣示判決，出席職員如下：
　　　　　　　　　　　法　官　羅智文
　　　　　　　　　　　書記官　洪菘臨
法官起立朗讀判決主文、犯罪事實要旨、處罰條文、附記事項，
及告以上訴限制、期間並提出上訴狀之法院，且諭知記載其內容
：
一、主文
    吳孟鶴意圖為自己不法之所有，以恐嚇使人將本人之物交付
    ，處有期徒刑陸月，如易科罰金，以新臺幣壹仟元折算壹日
    ，減為有期徒刑參月，如易科罰金，以新臺幣壹仟元折算壹
    日；又意圖為自己不法之所有，以恐嚇使人將本人之物交付
    ，共貳罪，各處有期徒刑陸月，如易科罰金，均以新臺幣壹
    仟元折算壹日；又意圖為自己不法之所有，以恐嚇使人將本
    人之物交付，未遂，處有期徒刑參月，如易科罰金，以新臺
    幣壹仟元折算壹日。應執行有期徒刑壹年肆月，如易科罰金
    ，以新臺幣壹仟元折算壹日，緩刑參年。
二、犯罪事實要旨
    吳孟鶴與洪坤源前因生意上之合作關係而認識，詎吳孟鶴因
    不滿洪坤源搶走其客人，竟意圖為自己不法之所有，基於恐
    嚇取財之各別犯意，分別為下列犯行：
  (一)吳孟鶴於民國96年1月8日中午12時20分許，與洪坤源一同至
    臺中市○區○○路上之「澎湖海產店」用餐後，向洪坤源恫
    稱：你搶我的客人，我本來對別人開完槍後，要對你開槍，
    但途中被抓，你要拿新臺幣（下同）100萬元賠償，我知道
    你的小孩在哪裡讀書等語，使洪坤源心生畏懼，而返回住處
    指示其妻郭素貞簽發發票人均為洪坤源、支票號碼分別為
    GA0000000號、GA0000000號、發票日期分別為96年1月8日、
    同年1月15日、票面金額分別為20萬元、80萬元之支票各1紙
    後，回到前述「澎湖海產店」，將該2紙支票交付予在店內
    等候之吳孟鶴。吳孟鶴取得該等支票後，即親自或委由其不
    知情之妻陸吟宇持往金融機構提示兌現。
  (二)吳孟鶴於96年4月26日某時，撥打電話予洪坤源，向洪坤源
    恫稱：有人拿100萬給我要我槍殺你，你拿500萬給我，我就
    不執行這任務等語，使洪坤源心生畏懼，雙方協商後，吳孟
    鶴同意將金額調降至150萬元後。洪坤源即於翌日某時，在
    上開「澎湖海產店」，將其妻郭素貞所簽發發票人均為洪坤
    源、支票號碼分別為：GA0000000號、GA0000000號、發票日
    期分別為96年4月27日、同年5月4日、票面金額分別為30 萬
    元、120萬元之支票各1紙交付予吳孟鶴。吳孟鶴取得該等支
    票後，即持往金融機構提示兌現。
  (三)吳孟鶴於97年6月9日某時，撥打電話予洪坤源，向洪坤源恫
    稱：我有2個小弟賭天九牌輸了5、600萬元，要跟你借200萬
    元當作救命錢等語，復向洪坤源提及先前有人要對洪坤源不
    利，伊並未執行之事，使洪坤源心生畏懼，而在同年6月11
    日某時，在上開「澎湖海產店」，將其所有之現金30萬元及
    內裝有現金8800元之紅包交付予吳孟鶴。
  (四)吳孟鶴於99年10月13日上午11時30分許至同日下午6時40分
    許間，接續以其持用之0000000000號行動電話撥打洪坤源所
    持用之0000000000號行動電話多次，向洪坤源恫稱：我沒飯
    吃，要跟你借60萬元，且我有2個小弟因為輸錢，急著要偷
    渡去柬埔寨等語，並向洪坤源提及其擁槍且有小弟在旁，暨
    前曾受託對洪坤源為不利而未執行等情事，使洪坤源心生畏
    懼，惟洪坤源已無力再支付任何款項，遂報警處理，吳孟鶴
    此次恐嚇取財犯行始未得逞。
三、處罰條文
    刑法第346條第1項、第3項
    意圖為自己或第三人不法之所有，以恐嚇使人將本人或第三
    人之物交付者，處6月以上5年以下有期徒刑，得併科1千元
    以下罰金。
    以前項方法得財產上不法之利益，或使第三人得之者，亦同。
    前2項之未遂犯罰之。
四、附記事項
  (一)按刑法上恐嚇取財罪之「恐嚇」，恐嚇之手段，並無限制，
    其以言語、文字為之者無論矣，即使出之以強暴、脅迫，倘
    被害人尚有相當之意思自由，而在社會一般通念上，猶未達
    於不能抗拒之程度者，仍屬本罪所謂「恐嚇」之範疇。至於
    危害通知之方法，亦無限制，無論明示之言語﹑文字﹑動作
    或暗示之危害行為，苟已足使對方理解其意義之所在，並足
    以影響其意思之決定與行動自由者均屬之（最高法院81年度
    台上字第867號判決意旨參照）。本案被告吳孟鶴分別以前
    揭犯罪事實要旨欄(一)至(四)所示之言語，向告訴人洪坤源恫嚇
    ，要求告訴人開立支票或給付現款之際，就社會一般通念而
    言，雖尚未足以抑制告訴人之意思自由，而達於不能抗拒之
    程度。然被告均係以言語明示或暗示告訴人將來可能之危害
    行為，而為惡害之通知。是被告上開如犯罪事實要旨欄(一)至
    (四)所為，均已足以影響告訴人意思之決定與行動自由，且因
    而在犯罪事實要旨欄(一)至(三)所示之時間，取得財物，自應分
    別成立恐嚇取財既遂罪。另被告所為如犯罪事實要旨欄(四)所
    示之犯行，係基於恐嚇取財之犯意而著手向告訴人要求給付
    金錢，惟因告訴人已報警處理，致未能得逞，是核其此部分
    所為，係犯刑法第346條第3項、第1項之恐嚇取財未遂罪。
  (二)被告所為如犯罪事實要旨欄(一)所示之犯罪時間係於96年4月
    24日以前，所犯合於中華民國96年罪犯減刑條例所定減刑要
    件，應依該條例第2條第1項第3款、第7條規定，減其刑期2
    分之1。
  (三)被告前未曾因故意犯罪而受有期徒刑以上刑之宣告，有卷附
    臺灣高等法院被告前案紀錄表可憑。被告與告訴人已於100
    年11月4日達成和解，有雙方出具之和解書在卷可稽，告訴
    人亦到庭表示願給被告緩刑機會，公訴人因此與被告及其辯
    護人協商如主文所示之刑。
五、協商判決除有刑事訴訟法第455 條之4 第1 項第1 款於本訊
    問程序終結前，被告撤銷協商合意或檢察官撤回協商聲請者
    ；第2 款被告協商之意思非出於自由意志者；第4 款被告所
    犯之罪非第455 條之2 第1 項所定得以協商判決者；第6 款
    被告有其他較重之裁判上一罪之犯罪事實者；第7 款法院認
    應諭知免刑或免訴、不受理者情形之一，及違反同條第2 項
    「法院應於協商合意範圍內為判決；法院為協商判決所科之
    刑，以宣告緩刑或2 年以下有期徒刑、拘役或罰金為限」之
    規定者外，不得上訴。
六、如有上開可得上訴情形，得自收受宣示判決筆錄送達之日起
    10日內，向本院提出上訴書狀，上訴於第二審法院。
中    華    民    國   100    年    11    月    25    日
                    刑事第四庭        法  官  羅智文
                                      書記官  洪菘臨
上為正本係照原本作成
                                      書記官  洪菘臨
中    華    民    國   100    年    11    月    25    日